【裁判字號】    99,台上,6783
【裁判日期】    991028
【裁判案由】    妨害性自主等罪
【裁判全文】
最高法院刑事判決            九十九年度台上字第六七八三號
上  訴  人  甲○○
選任辯護人  蔡坤旺律師
            高志明律師
上列上訴人因妨害性自主等罪案件，不服台灣高等法院台中分院
中華民國九十八年三月二十四日第二審判決（九十七年度上訴字
第二四五二號，起訴案號：台灣台中地方法院檢察署九十六年度
偵字第一九０一四號），提起上訴，本院判決如下：
    主  文
上訴駁回。
    理  由
按刑事訴訟法第三百七十七條規定，上訴於第三審法院，非以判
決違背法令為理由，不得為之。是提起第三審上訴，應以原判決
違背法令為理由，係屬法定要件。如果上訴理由書狀並未依據卷
內訴訟資料，具體指摘原判決不適用何種法則或如何適用不當，
或所指摘原判決違法情事，顯與法律規定得為第三審上訴理由之
違法情形，不相適合時，均應認其上訴為違背法律上之程式，予
以駁回。本件原判決撤銷第一審強制猥褻部分之判決，改判論處
上訴人甲○○連續對未滿十四歲女子犯強制猥褻罪罪刑。已詳敘
其認定犯罪事實所憑之證據及認定之理由，從形式上觀察，並無
判決違背法令之情形存在。上訴意旨略以：原判決以Ｂ女及Ｃ男
之供述作為認定上訴人犯罪之證據。然關於犯罪時間，事實欄之
認定與理由欄之說明並不一致，已有未合；而猥褻部分，Ｃ男之
供述係聽聞自Ｂ女之陳述，係屬傳聞供述，不得作為Ｂ女供述憑
信性之依據；且Ｃ男於偵查中稱「突然看到我妹妹自樓梯衝下來
，我以為她在玩，就罵她為何不去上課」，第一審中則謂「她衝
下來的時候我沒有進去補習班，沒有跟我妹妹接觸」，亦不一致
，原審未予斟酌其瑕疵，同有未合；又本件案發之初補習班即有
耳語，Ｂ女父親已經知悉，上訴人與配偶即證人魏○○前往Ｂ女
住處，Ｂ女父親當場詢問已知悉上訴人並無做出任何不當之行為
；爭執當時補習班外面有一個賣蔥油餅的黃姓婦人及對門口有做
生意之證人姚○○，則上訴人不可能在此環境下對Ｂ女性侵，原
判決對此有利上訴人之部分未加說明，且未傳訊姚○○查明；另
Ｂ女於法院訊問時陳明至當日下午四點多，上訴人始停止其猥褻
行為，但原判決記載「九十四年十、十一間某日下午二時許……
」，則上訴人犯罪時間似長達二小時，但理由欄卻謂過程十分鐘
，均有認定事實不依證據、判決理由不備及調查未盡之違法云云
。惟查：證據之取捨及事實之認定，為事實審法院之職權，茍其
判斷無違經驗法則或論理法則，即不能任意指為違法。原判決依
憑證人即被害人Ｂ女於偵查及第一審審理之指訴、證人即Ｃ男之
證述、暨現場照片等證據，參酌卷內其他證據調查之結果，綜合
判斷，認上訴人有其事實欄所載之連續加重強制猥褻犯行；並就
上訴人否認犯行，辯稱Ｂ女指訴犯罪時間、地點不符常情、Ｂ女
、Ｃ男所證諸多歧異各節，逐一於判決敘明其取捨判斷之心證，
並就證人黃○○於原審所證內容，不能為有利上訴人之判斷；上
訴人實施犯行之地點係位在補習班一樓Ｌ型櫃檯轉角處，坐落於
補習班二個門面中間水泥柱後方，在補習班對面開店之姚○○無
從直接目視所及，因無傳訊之必要等說明甚詳。所為論斷，無違
經驗法則及論理法則，亦無所指理由不備、矛盾及認定事實不依
證據之違法情形存在。本件Ｃ男於偵查及第一審就當日下午見Ｂ
女衝下樓，係其親身經歷之事項，與Ｂ女供述因遭上訴人猥褻自
四樓跑下至一樓見到Ｃ男相符，原判決採用該證言，與證據法則
無違。原判決認定Ｂ女指稱遭猥褻等情，除參酌Ｂ女事後除告知
家人外，亦告知同為補習班之英文教師魏○○，上訴人於偵查中
亦稱當天晚上與魏○○同去Ｂ女住處討論上開事項，其中Ｂ女父
親稱因無證據，未做任何答覆，但停止Ｂ女及Ｃ男在上開補習班
接受輔導；並以魏○○於原審之證言稱曾與上訴人同往Ｂ女家與
其父親談論此事，作為認定上訴人確有猥褻之間接證據（見原判
決第五頁倒數第八行以下）；則魏○○所稱Ｂ女雙親知悉上訴人
並無不當行為，為原審所不採，乃取捨證據之當然結果，究非理
由不備。此外，上訴意旨就屬原審採證、認事職權之適法行使及
原判決已說明事項，或不影響事實認定及法律適用之枝節問題，
徒憑己見，任意指摘為違法，且仍為單純事實之爭執，均非適法
之第三審上訴理由。應認本件上訴違背法律上之程式，予以駁回
。又按刑事訴訟法第三百七十六條所列各罪之案件，經第二審判
決者，不得上訴於第三審法院，為該法條所明定。本件上訴人另
因性騷擾案件，原審係依性騷擾防治法第二十五條論處罪刑，核
屬刑事訴訟法第三百七十六條第一款之案件。依上開說明，既經
第二審判決，自不得上訴於第三審法院，上訴人猶提起上訴，顯
為法所不許，應併予駁回。
據上論結，應依刑事訴訟法第三百九十五條前段，判決如主文。
中    華    民    國  九十九  年    十    月  二十八  日
                      最高法院刑事第十一庭
                          審判長法官  石  木  欽  
                                法官  洪  佳  濱  
                                法官  韓  金  秀  
                                法官  段  景  榕  
                                法官  周  煙  平  
本件正本證明與原本無異
                                      書  記  官  
中    華    民    國  九十九  年   十一   月    二    日
                                                      Ｑ

司法院資訊處製作；財團法人民間司法改革基金會備份。
